臺灣高等法院民事裁定　　　　　　　　　94年度再抗字第54號
　　再審聲請人　甲○○
上列再審聲請人與再審相對人中華商業銀行股份有限公司、寶祥
實業建設股份有限公司間聲明異議事件，再審聲請人對於中華民
國94年7月6日本院94年度抗字第1571號確定裁定聲請再審，本院
裁定如下：
    主      文
再審之聲請駁回。
再審聲請程序費用由再審聲請人負擔。
    理      由
一、本件聲請再審論旨略以：再審聲請人為臺灣桃園地方法院（
    下稱桃園地院）93年度執字第 19268號給付票款強制執行事
    件所查封之己標標的物（即坐落桃園八德市○○段 142地號
    土地，下稱系爭土地）之拍定人，前以拍賣有重大瑕疵為由
    ，聲請撤銷拍賣程序，並經桃園地院93年度執字第 19268號
    、本院94年度抗字第1571號民事裁定（下稱原確定裁定）駁
    回確定。惟系爭土地之拍賣公告，僅於使用情形欄註記「系
    爭土地均為附近居民無償使用，種植蔬果，拍定後點交」，
    並未依強制執行法第81條第2項第1款之規定，記載系爭土地
    被四周土地所隔絕，若該四鄰土地所有權人主張權利，勢必
    無法執行點交之實際狀況，且未載明系爭土地使用分區情形
    ，乃原確定裁定竟認該拍賣程序並無瑕疵，顯然違背強制執
    行法第81條第2項第1款之規定；且其誤認系爭土地第 3次拍
    賣之其他公告事項內，有關於「閱覽查封筆錄日期及處所」
    之記載，亦有證據上之理由矛盾，是原確定裁定適用法規顯
    有錯誤，爰依民事訟法第507條、第496條第1項第1款之規定
    聲請再審，請求廢棄原確定裁定，並撤銷系爭土地之拍賣程
    序云云。
二、惟按對於確定裁定聲請再審，依民事訴訟法第 507條之規定
    ，須具有同法第496條第 1項或第497條所規定之事由；又民
    事訴訟法第 496條第1項第1款所謂適用法規顯有錯誤，係指
    確定裁定違背法規或現存判例解釋而言，不包括漏未斟酌證
    據及認定事實錯誤之情形在內（最高法院71年臺再字第 210
    號、63年臺上字第 880號判例參照）。經查，系爭土地之拍
    賣公告，已載明系爭土地之地號、實際狀況、占有使用情形
    、閱覽查封筆錄之日期及處所，並將系爭土地之查封筆錄一
    併揭示於受託辦理該強制執行事件之台灣金融資產服務股份
    有限公司之公告欄，且再審聲請人先前已閱覽拍賣公告及查
    封筆錄等情，乃原確定裁定所認定之事實，則原確定裁定本
    於上開事實，認系爭土地拍賣公告之記載合於強制執行法第
    81條第2項第1款之規定，並無瑕疵，因而駁回再審聲請人所
    為撤銷系爭土地拍賣程序之聲請，其適用法規自無錯誤可言
    。至再審聲請人主張上開事實認定有誤，並有證據上之理由
    矛盾云云，係屬事實認定之範疇，揆諸前揭說明，尚不得指
    為適用法規之錯誤。是再審聲請人主張原確定裁定具有民事
    訴訟法第507條、第496條第1項第1款所規定之再審事由，為
    不足取，其據此所為本件再審之聲請，為無理由，應予駁回
    。
三、據上論結，本件再審之聲請為無理由，依強制執行法第30條
    之1，民事訴訟法第507條、第505條、第495條之1條第1項、
    第449條第1項、第95條、第78條，裁定如主文。
中　　華　　民　　國　　94　　年　　10　　月　　26　　日
                  民事第六庭  審判長法  官  林鄉誠
                                    法  官  彭昭芬
                                    法  官  梁玉芬
正本係照原本作成。
不得抗告。
中　　華　　民　　國　　94　　年　　11　　月　　2 　　日
　　　　　　　　　　　　　          書記官  常淑慧
